【裁判字號】    97,易,703
【裁判日期】    971015
【裁判案由】    傷害
【裁判全文】
臺灣苗栗地方法院刑事判決               97年度易字第703號
公  訴  人  臺灣苗栗地方法院檢察署檢察官
被      告  甲○○
                    另案羈押於臺灣苗栗看守所
上列被告因傷害案件，經檢察官提起公訴（97年度偵字第1336號
），本院判決如下：
    主  文
甲○○犯傷害罪，累犯，處拘役伍拾日，如易科罰金，以新臺幣
壹仟元折算壹日。
    事  實
一、甲○○前因違反毒品危害防制條例案件，經國防部中部地方
    軍事法院判處有期徒刑8 月、10月確定，分別於民國93年11
    月11日、95年7 月14日執行完畢（構成累犯）。詎甲○○仍
    不知悔改，因質疑乙○○教唆他人毆打其兄，遂於民國96年
    10月8 日16時30分許，持長約一公尺之木劍，至乙○○位於
    苗栗縣大湖鄉富興村8 鄰18號住處理論時，撞見乙○○正坐
    在客廳椅子上觀看電視。遂基於傷害人身體健康之犯意，趁
    乙○○起身之際，以腳不及防的踹乙○○之胸部，並質疑稱
    ：為何要打我哥哥等語。乙○○因被踹而重心不穩跌倒並碰
    撞到客廳內椅子之扶手，而受有頭皮開放性傷口之傷害。
二、案經乙○○訴由苗栗縣警察局大湖分局報告臺灣苗栗地方法
    院檢察署檢察官偵查起訴。
    理  由
壹、程序部分：
    按刑事訴訟法第159 條之5 第1 項之規定：「被告以外之人
    於審判外之陳述，雖不符前4 條之規定，而經當事人於審判
    程序同意作為證據，法院審酌該言詞陳述或書面陳述作成時
    之情況，認為適當者，亦得為證據。」、同條第2 項之規定
    ：「當事人、代理人或辯護人於法院調查證據時，知有第15
    9 條第1 項不得為證據之情形，而未於言詞辯論終結前聲明
    異議者，視為有前項之同意。」。而被告甲○○及檢察官於
    本院審理言詞辯論終結前，未對證人即告訴人乙○○、證人
    吳春榮、詹煖鈺於警詢時之陳述的證據能力表示異議。經本
    院審酌上開證人於警詢時之陳述之內容，認均無不適當之情
    形，揆諸上述規定，亦均得為證據。
貳、實體部分：
一、本件訊據被告甲○○固坦認於96年10月8 日16時30分許，至
    告訴人乙○○位於苗栗縣大湖鄉富興村8 鄰18號住處之事實
    ，但矢口否認有傷害犯行，辯稱：「乙○○那天喝很醉，他
    叫人要打人，他打錯人，打到我哥哥，那天我去他家理論，
    他起來的時候，自己不小心跌倒，他撞到他自己坐的椅子底
    下的一個角，我沒有打他。」等語。
二、惟查：
  (一)證人即告訴人乙○○於警詢時、偵查時證稱：甲○○以為其
    找人打甲○○的哥哥，但其沒有。甲○○當天進去時，其見
    有人進來，立即站起來，甲○○趁其起身之際，以腳踹其胸
    部，致其跌倒往後退了幾步，然後撞到椅子扶手受傷等語（
    參偵卷第7 至9 頁、第30至31頁）。
  (二)參酌卷附大順醫院96年10月8 日診斷證明書所示（參偵卷第
    17頁），足見告訴人乙○○於是日受有頭皮開放性傷口之傷
    害等情。而衡酌告訴人乙○○之上述證詞，可證其證述受傷
    的情節，與上述診斷證明書所載之傷勢相符，足認其前述證
    詞為真。
  (三)復衡諸被告甲○○於本院審理時陳稱：因乙○○找了兩個人
    要去打乙○○之兄張永堂，但打錯人，打到其兄，欲找乙○
    ○理論。其詢問乙○○為什何打其兄，乙○○稱：「欲找張
    永堂」，其聽聞後心中有氣等語（參本院審卷97年10月1 日
    審判筆錄第6 頁）。由此可見，被告甲○○因懷疑乙○○教
    唆他人毆打其兄，於上述時間，至乙○○家中理論。被告甲
    ○○於到場後質問乙○○為何找人毆打其兄，但乙○○之上
    述回答，反而令其生氣，乃趁乙○○轉身之際，以腳踹乙○
    ○之胸部，導致乙○○重心不穩跌倒撞及客廳內之椅子扶手
    ，受有頭皮開放性傷口之傷害，應為本件案發之經過。
  (四)證人即被告甲○○之父吳春榮於警詢、偵查時固證稱：被告
    並未持木棍前往找告訴人理論，係告訴人起身時自己跌倒撞
    到椅子下面的橫樑而受傷等語（參偵卷第11至13頁）。然查
    ，被告甲○○於本院審理時陳稱：其父吳春榮係於其找乙○
    ○理論後5 分鐘才到，換句話說就是乙○○跌倒之後，吳春
    榮夫婦2 人才到乙○○的家，吳春榮親問其乙○○怎麼了，
    其稱乙○○自己跌倒的，其沒有打乙○○，吳春榮問其乙○
    ○是怎麼跌倒的，其稱是撞到自己的椅子等語（參本院審卷
    97年10月1 日審判筆錄第頁）。由此可知，證人吳春榮係於
    乙○○受傷後才到達上址，被告甲○○旋即告知證人吳春榮
    有關乙○○受傷之原委。準此，證人吳春榮並未目睹乙○○
    受傷之經過，其所知悉之情形，實係被告甲○○所轉知。因
    此，證人吳春榮上述證詞，不能作為對被告有利之認定。
  (五)至被告辯稱乙○○於案發當天酒醉背對其看電視，係於其叫
    喚乙○○之名字後，乙○○於轉身之際跌倒撞及座椅扶手下
    之橫桿等情。但查，證人乙○○業已否認當天喝醉（參偵卷
    第31頁），且其對於上述受傷之經過指證歷歷，並與事實相
    符等情，已如前述。退步言之，縱如被告所辯，乙○○係轉
    身之際跌倒，就物理作用而言，應會撞及較高處之椅背，或
    者跌倒在地，焉會撞及椅子扶手下方之橫桿？由此可見，其
    辯解顯為臨訟卸責之詞，不足為採。此外，復有診斷證明書
    1 份在卷可憑，其傷害犯行，洵堪認定。
三、核被告甲○○所為，係犯刑法第277 條第1 項之傷害罪。其
    有事實欄所示之違反毒品危害防制條例前科素行，分別上述
    時間執行完畢，此有臺灣高等法院被告前案紀錄表在卷可考
    ，其於前案執行完畢後5 年內故意再犯上述之傷害罪，為累
    犯，應依刑法第47條第1 項之規定加重其刑。爰審酌其有毒
    品等前科，足見其素行非佳，僅因細故即傷害告訴人，實非
    可取。再衡酌其否認犯行，犯後態度不佳，並斟酌其犯罪之
    動機、目的、手段、造成告訴人傷害之程度、迄今未賠償告
    訴人損害等一切情狀，量處如主文所示之刑，並諭知易科罰
    金之折算標準。
據上論斷，應依刑事訴訟法第299 條第1 項前段，刑法第277 條
第1 項、第47條第1 項、第41條第1 項前段，刑法施行法第1 條
之1 第1 項、第2 項前段，判決如主文。
本案經檢察官黃明正到庭執行職務。
中    華    民    國    97    年    10    月    15    日
                  刑事第三庭  法  官  呂曾達
以上正本證明與原本無異。
如不服本判決，應於判決送達後10日內向本院提出上訴狀（應抄
附繕本），其未敘述上訴理由者，應於上訴期間屆滿後20日內補
提理由書狀於本院，上訴於臺灣高等法院臺中分院。告訴人或被
害人如對於本判決不服者，應具備理由請求檢察官上訴，其上訴
期間之計算係以檢察官收受判決正本之日期為準。
                              書記官  許千士
中    華    民    國    97    年    10    月    16    日
附錄論罪科刑法條
刑法第277條第1項。
中華民國刑法第277條
（普通傷害罪）
傷害人之身體或健康者，處 3 年以下有期徒刑、拘役或 1 千元
以下罰金。
犯前項之罪因而致人於死者，處無期徒刑或 7 年以上有期徒刑；
致重傷者，處 3 年以上 10 年以下有期徒刑。


司法院資訊處製作；財團法人民間司法改革基金會備份。
